【裁判字號】    98,裁,1949
【裁判日期】    980806
【裁判案由】    時效取得地上權
【裁判全文】
最  高  行  政  法  院  裁  定
                                      98年度裁字第1949號
上  訴  人  甲○○
被 上訴 人  臺中市中山地政事務所
代  表  人  乙○○
上列當事人間時效取得地上權事件，上訴人對於中華民國98年5
月7日臺中高等行政法院98年度訴字第28號判決，提起上訴，本
院裁定如下：
    主  文
上訴駁回。
上訴審訴訟費用由上訴人負擔。
    理  由
一、按對於高等行政法院判決之上訴，非以其違背法令為理由，
    不得為之，行政訴訟法第242條定有明文。依同法第243條第
    1項規定，判決不適用法規或適用不當者，為違背法令；而
    判決有同條第2項所列各款情形之一者，為當然違背法令。
    又提起上訴，應以上訴狀表明上訴理由，並應添具關於上訴
    理由之必要證據，復為同法第244條第1項第4款及第2項所明
    定。準此，當事人對於高等行政法院判決提起上訴，如以高
    等行政法院判決有行政訴訟法第243條第1項規定之不適用法
    規或適用不當為理由時，其上訴狀或理由書應有具體之指摘
    ，並揭示該法規之條項或其內容；若係成文法以外之法則，
    應揭示該法則之旨趣；倘為司法院解釋或本院之判例，則應
    揭示該判解之字號或其內容；如以高等行政法院判決有行政
    訴訟法第243條第2項所列各款情形為理由時，其上訴狀或理
    由書應揭示合於該條項各款之事實。上訴狀或理由書如未依
    此項方法表明，或其所表明者與上開法條規定不合時，即難
    認為已對高等行政法院判決之違背法令有具體之指摘，其上
    訴自難認為合法。
二、本件上訴人對於臺中高等行政法院民國（下同）98年度訴字
    第28號判決（下稱原判決）上訴，雖略以：上訴人所備之文
    件均已證明無誤，被上訴人應即依土地登記規則第118條規
    定公告，被上訴人卻違背法令不予公告，反要求上訴人補正
    提出法令規定以外之文件，並據以駁回，原判決聲稱允洽，
    訴願決定予以維持，顯為枉法裁判；上訴人申請地上權登記
    之土地係屬國有，地上建物則為被繼承人呂祥枚所興建，上
    訴人因繼承為該建物所有人而使用該土地，該建物之所有權
    ，亦有被上訴人於98年4月30日言詞辯論期日所提臺灣臺中
    地方法院97年度中簡字第1996號民事判決影本可稽，該判決
    明白指出上訴人確為房屋所有人，足證原判決認上訴人居住
    之房屋為借貸關係之見解失當，且未盡調查之能事，於法規
    有適用不當之違誤等語，為其論據。惟核上訴狀所載內容，
    或係重述其在原審業經主張而為原判決摒棄不採之陳詞，或
    係就原審取捨證據、認定事實之職權行使事項，指摘其為不
    當，或係就原審所為論斷，泛言原判決有未盡調查之能事及
    適用法規不當之違法，而未具體表明原判決究竟有如何合於
    不適用法規或適用不當、或有行政訴訟法第243條第2項所列
    各款之情形，尚難認為已對原判決之如何違背法令有具體之
    指摘。依首揭規定及說明，應認其上訴為不合法，應予駁回
    。
三、據上論結，本件上訴為不合法。依行政訴訟法第249條第1項
    前段、第104條、民事訴訟法第95條、第78條，裁定如主文
    。
中    華    民    國    98    年    8     月    6     日
                    最高行政法院第四庭
                        審判長法官  劉  鑫  楨
                              法官  吳  慧  娟
                              法官  黃  淑  玲
                              法官  劉  介  中
                              法官  曹  瑞  卿
以  上  正  本  證  明  與  原  本  無  異
中    華    民    國    98    年    8     月    6     日
                              書記官  吳  玫  瑩


司法院資訊處製作；財團法人民間司法改革基金會備份。
